臺灣桃園地方法院刑事判決　　　　　　　100年度訴字第394號
公　訴　人　臺灣桃園地方法院檢察署檢察官
被　　　告　羅子良
選任辯護人　陳孟彥律師
上列被告因毒品危害防制條例案件，經檢察官提起公訴（98年度
偵字第28148號），本院判決如下：
    主  文
羅子良無罪。
    理  由
一、公訴意旨略以：被告羅子良( 本名羅坤淋）明知海洛因為毒
    品危害防制條例第2 條第1 項所明定之為第一級毒品，不得
    持有、施用及轉讓，竟於民國98年9 月25日凌晨某時許，在
    桃園縣觀音鄉塔腳村8 鄰31號，因共犯竊盜案件之黃智偉毒
    癮發作需錢購買毒品而要求分贓，羅子良以所竊物品尚未變
    現為由拒絕分贓，而基於轉讓第一級毒品之犯意，轉讓海洛
    因半錢供黃智偉施打後離去。復於98年10月10日至同年月11
    日晚間之某時，另基於幫助他人施用第一級毒品之犯意，接
    受黃智偉所交付之新臺幣（下同）5000元，而於某不詳地點
    ，向某真實姓名年籍不詳之人，購得海洛因後，於同日晚間
    攜回位於桃園縣觀音鄉草漯村草漯230 號之1 住處交付予黃
    智偉施用，因認被告涉有毒品危害防制條例第8 條第1 項轉
    讓第一級毒品，同條例第10條第1 項、第30條第1 項幫助施
    用第一級毒品等罪嫌。
二、按犯罪事實應依證據認定之，無證據不得認定犯罪事實，刑
    事訴訟法第 154 條第 2 項定有明文。而所謂認定犯罪事實
    之證據，係指足以認定被告確有犯罪行為之積極證據而言，
    該項證據自須適合於被告犯罪事實之認定，始得採為斷罪資
    料；苟積極證據不足為不利於被告事實之認定時，即應為有
    利於被告之認定，更不必有何有利之證據（最高法院29年度
    上字第3105號、30年度上字第816 號判例意旨參照）。又毒
    品交易之買賣雙方，乃具有對向性之關係，為避免犯販賣、
    轉讓、施用、持有毒品等罪者嫁禍他人而虛偽陳述其毒品來
    源，俾圖藉毒品危害防制條例第17條規定減輕其刑，其證述
    之憑信性即比一般無利害關係之證人所為之證述較為薄弱，
    為擔保其陳述之真實性，以避免為邀寬典而為損人利己之不
    實陳述，是其陳述是否與事實相符，仍應調查其他證據以資
    審認，必達於一般之人均不致有所懷疑，而得確信其為真實
    之程度者，始得採為被告有罪之認定，最高法院97年度台上
    字第3281、1705號判決意旨參照，亦即認施用毒品者關於其
    向某人購買、自某人所轉讓毒品之供述，必須補強證據佐證
    ，以擔保其供述之真實性，俾貫澈刑事訴訟無罪推定及嚴格
    證明之基本原則。而該所謂補強證據，必須與施用毒品者關
    於相關毒品交易之供述，具有相當程度之關聯性，且足使一
    般人對於施用毒品者之供述無合理之懷疑存在，而得確信其
    為真實，始足當之。若毒品購買者之供述證據，本身已有重
    大瑕疵，依嚴格證明之法則，苟已無法憑為犯罪事實之認定
    時，自無再論補強證據之必要（最高法院95年度臺上字第68
    50號、96年度台上字第1029號判決意旨參照）。再刑事訴訟
    法第161 條第1 項規定：檢察官就被告犯罪事實，應負舉證
    責任，並指出證明之方法，因此檢察官對於起訴之犯罪事實
    ，應負提出證據及說服之實質舉證責任，倘所提出之證據，
    不足為被告有罪之積極證明，或其指出證明之方法，無從說
    服法院以形成被告有罪之心證，基於無罪推定之原則，自應
    為被告無罪判決之諭知（最高法院92年臺上字第128 號判例
    意旨參照）。
三、起訴意旨認被告羅子良涉有轉讓及幫助施用第一級毒品海洛
    因罪嫌，無非係以：(1) 證人黃智偉之警詢及偵查中之證述
    、(2) 證人甘義清於偵查中之證述、(3) 臺灣檢驗科技股份
    有限公司98年10月29日UL/2009/A0615 號濫用藥物檢驗報告
    書中，證人黃智偉之送檢尿液檢驗結果安非他命類、嗎啡類
    均呈陽性反應，及(4) 臺灣檢驗科技股份有限公司98年10月
    30日UL/2009/A0609 號濫用藥物檢驗報告中，證人黃智偉為
    警查扣之白色粉末2 小包，檢驗結果呈海洛因陽性反應等為
    其論據。
四、訊據被告堅詞否認有何轉讓及幫助施用第一級毒品罪行，辯
    稱：我沒有轉讓第一級毒品海洛因與證人黃智偉，也沒有幫
    證人黃智偉購買價值5000元，重量1 克的第一級毒海洛因給
    他施用，證人黃智偉係因未能取得竊盜分贓款項，及在我位
    於觀音鄉草漯村15鄰230 之1 號之舊家，因毒品案遭警方查
    緝，其誤以為係我報警等二事，而對我懷恨在心，才故意誣
    指我有上揭犯行，且我只有施用毒品安非他命，要如何提供
    海洛因給他等語（見偵字卷第10、48頁、審訴卷第31頁正反
    面、本院卷第29頁反面至第30頁反面、第86頁反面、第92頁
    反面、第228 頁），被告之辯護人則稱：本件證人黃智偉是
    施用毒品之人，依最高法院見解，其證述證明力較為薄弱，
    需要補強證據來加以佐證，然本件僅有證人單一指述，指證
    被告有轉讓及幫助施用毒品之行為，證據略顯不足，況且轉
    讓毒品部分，依其他相關證人之證述，均同稱並未看到黃智
    偉有在場當場施用毒品之情事，加以參以黃智偉本身之供述
    前後不一，依照最高法院的見解，本件並無其他證據來證明
    黃智偉供述的真實性，亦無其他積極證據證明被告有幫助黃
    智偉施用海洛因之事實等語（見本院卷第232頁），經查：
 (一) 轉讓毒品部分：
  1.證人黃智偉於警詢中證稱：「（問：當天於蕭德成住處會合
    有何人在場？做何事？）答：當天有蕭德成、羅子良、阿清
    （即證人甘義清）及我共4 人在場。當時親眼看阿清將竊得
    之6 只名錶等贓物親手交給羅子良，當時我要求分贓但羅子
    良不耐煩的大聲說贓物尚未脫手所以沒有錢，等賣出去再說
    ，可我告知羅子良因無現金購買毒品，所以羅子良現場向蕭
    德成拿半錢海洛因給我用，羅子良稱先給我止毒癮事後再說
    ，於是我於現場施打毒品後大家就分開離去，我便返回羅子
    良提供之住處休息。」等語（見偵字卷第58頁反面、第59頁
    ）；於99年5 月18日之偵查中證稱：「（問：稱羅子良有提
    供海洛因給你施用？）答：我記得我做案當天，是甘義清帶
    我們去中正北路700 號，後因屋主回來了，我跟甘義清逃跑
    到屋外便看到羅子良及蕭德成開車來接我，便一起回蕭德成
    位於觀音塔腳村住處，甘義清便把所有竊得的東西交給羅子
    良，我問羅子良為何沒有拿錢出來給我們，羅子良說東西還
    沒有賣掉哪來的錢，我跟羅子良說但我現在在提藥，『羅子
    良便跟蕭德成拿海洛因給我，海洛因就放在蕭德成住處的桌
    上』，當時在現場有我們4 人及蕭德成的同居人。」等語（
    見偵字卷第108 、109 頁）；於99年8 月24之偵查中證稱：
    「（問：98年9 月竊盜案件犯畢去蕭德成位於塔腳村家中，
    羅子良有給你海洛因？）答：是。我是現場當場就先施打，
    打完之後再把剩餘帶走，甘義清也有在場。（問：之前稱該
    包海洛因是羅子良跟蕭德成拿的？）答：是。因為羅子良身
    上沒有，他有跟蕭德成講一下話，我便走到門外，之後羅子
    良就拿1 包海洛因出來給我... 」等語（見偵字卷第155 、
    156 頁）；於審理中證稱：「（問：你剛才提到9 月25日你
    們在蕭德成家分贓，因為你提藥，所以羅子良拿海洛因給你
    ，當時羅子良是從那裡拿出毒品給你的？）答：詳細的情形
    我已經忘記了。（問：上開之毒品是蕭德成拿給羅子良的？
    抑或是放在蕭德成桌上，羅子良就拿給你用？何者為真？）
    答：應該是以地檢署講的為準，是放在蕭德成家裡的桌上，
    但是我不知道放在桌上的毒品是何人所有。（問：是否可以
    確定是羅子良從桌上將毒品拿給你的？）答：是的。」、「
    （問：當晚在蕭德成住處，有沒有人給你海洛因？）答：我
    那天記得是羅子良救我。（問：如何救你？）答：因為當晚
    偷到的手錶都給羅子良，但是羅子良沒有分錢給我們，所以
    我跟他說我現在人不舒服，他就拿海洛因給我止癮。」等語
    （見本院卷第88頁、第89頁反面至第90頁、第91頁正、反面
    ），觀諸證人黃智偉前揭證述內容，其於警詢中及99年5 月
    18日之偵查中先稱被告係向證人蕭德成拿海洛因予其施用，
    海洛因就放在證人蕭德成住處的桌上，當時在現場有我們四
    人及蕭德成之同居人，意指取得海洛因時其人係與被告羅子
    良、蕭德成、甘義清及蕭德成之同居人同在蕭德成住處之某
    房間之內，然依其於99年8 月24之偵查中改稱被告有跟證人
    蕭德成講一下話，伊便走到門外，之後被告就拿1 包海洛因
    出來予其施用等語，又意指其取得海洛因時人係在房間之外
    ，前後所述已見差異，嗣於審理中就當日之情節先證稱不復
    記憶，後改稱以在偵查中之證述為準，復改稱其告訴被告犯
    藥癮，被告即拿海洛因予其止癮，同一日內證述一再翻異，
    其不利於被告之證述是否可採，殊值懷疑，復參證人黃智偉
    於審理中證稱：我跟被告鬧得關係不好是因為分贓的問題等
    語（見本院卷第87頁反面），益徵證人黃智偉因竊盜案對被
    告心生不滿，容有誣指被告之動機，從而證人黃智偉所為之
    證述既有如上之瑕疵，復有誣陷被告之合理動機，則被告是
    否確有於前揭時地，轉讓海洛因毒品予證人黃智偉，自是有
    疑，甚難僅憑證人黃智偉於警詢、偵查及審判中之證述，為
    不利於被告之認定。
 2. 又查，證人黃智偉因之前竊案失風後，與被告、證人甘義清
    及蕭德成同坐一車前往證人蕭德成住處途中，是否有提藥（
    亦即海洛因藥癮發作，下同）一節，證人甘義清固於偵查中
    證稱：我記得羅子良來載我們走時途中黃智偉已經在提藥了
    ，黃智偉是提海洛因。抵達觀音後（即證人蕭德成住處）5
    分鐘便離開，手錶交給羅子良就走了，離開時沒有看到黃智
    偉有提藥，是不是他中間有打我不知道等語（見偵字卷第14
    3 、144 頁），然關於證人黃智偉之提藥細節，證人甘義清
    於審判中證稱：黃智偉在羅子良車上時，有跟我說他在提藥
    ，當時黃智偉看起來身體狀況無明顯異樣，還是很正常，他
    也沒有跟我說他身體不舒服，但因為我們竊盜失風跑給失主
    追，所以黃智偉有出現全身無力，流鼻水等狀況等語（見本
    院卷第94頁反面至96頁、第97頁反面），則證人甘義清於偵
    查中證述證人黃智偉有在提藥一情，完全係聽證人黃智偉所
    述，並非自己察覺證人黃智偉有何異狀而來，其甚至認為證
    人黃智偉看起來很正常，是無法以證人甘義清於偵查中之證
    述認定證人黃智偉於前往證人蕭德成住處之途中有提藥之情
    形。至證人甘義清另稱黃智偉有出現全身無力，流鼻水等狀
    況，其認為係因竊盜失風跑給失主追一情，核與證人蕭德成
    所述：「羅子良跟我借車要去接應竊盜失風之黃智偉和甘義
    清，我是被騙去的，當晚由羅子良開車，途中聽到有人喊抓
    賊，然後有兩個人從加油站跑過來到對面車道，羅子良就開
    車過去接那兩個人（即黃智偉和甘義清），當時看到黃智偉
    和甘義清上車時好像很喘的樣子，黃智偉沒有說他在提藥」
    等語（見本院卷第99頁反面、第100 頁），及證人陳長壽於
    審理時證稱：我記得有一次晚上我打電話給羅子良約好要去
    電鱉，是他女朋友接的電話，他女朋友跟我講說他在蕭德成
    他家，我過大約二十分鐘從我家出發去蕭德成家，結果去到
    那邊羅子良不在，我就在蕭德成他家外面等，一下子之後他
    們就回來了，當時有四個人（即被告、證人黃智偉、甘義清
    及蕭德成，下同）一起搭一輛車回來，他們四個人好像情況
    很緊急的衝到蕭德成的屋內，且四人的精神狀況給我的感覺
    他們好像很疲憊等語（見本院卷第225 頁反面），所描述之
    證人黃智偉竊盜失風後之情況大致相符，顯見當晚證人黃智
    偉係因竊盜犯行被發現，經失主追捕後，而發生氣喘吁吁之
    疲憊狀態，則證人黃智偉固然有出現全身無力，流鼻水等狀
    況，然無法排除係因與竊案失主追逐下所產生，難以遽認係
    毒癮發作之症狀。
  3.復查，證人黃智偉固於本院審理時證稱：當晚偷到的手錶都
    給羅子良，但是羅子良沒有分錢給我們，所以我跟他說我現
    在人不舒服，他就拿海洛因給我止癮，我拿到海洛因後在我
    們當時談論分贓的那個房間裡，就把海洛因裝到我自己所準
    備的針筒，用注射的方式施用毒品。當時我們在蕭德成家裡
    面不只五到十分鐘，當時甘義清說要把手錶交給羅子良就要
    走，但是我是說我們既然東西交給人家就要拿到錢，所以我
    們談論這件事情沒有一個鐘頭也有半個小時等語（見本院卷
    第88、98頁、第101 頁反面），然當日其餘在場證人甘義清
    於偵查及本院審理時證述：進入羅子良朋友（即證人蕭德成
    ，下同）住處後，我將所竊手錶交給羅子良，在羅子良朋友
    住處待了約5 到10分鐘，這期間黃智偉都跟我在一起，我沒
    有看到黃智在施用海洛因，之後就與黃智偉一起離開，離開
    時，黃智偉沒有再特別的提起他在提藥這件事，而我與黃智
    偉約半小時後回到新竹，就分手，於此期間，黃智偉沒有跟
    我說他在提藥等語（見偵卷第143 、144 頁、本院卷第95頁
    反面、第96、99頁）、證人蕭德成於審理中證述：我與羅子
    良去接應竊盜失風之黃智偉和甘義清回到我住處後，約三到
    五分鐘黃智偉和甘義清後就離開了，在這三到五分鐘之間，
    黃智偉和甘義清把偷到的東西倒在床上，當時我們五個人（
    被告、證人蕭德成、黃智偉、甘義清及李惠玲）都在同一個
    房間裡，中間我從來沒有離開過，我有沒有看到黃智偉在施
    打海洛因，但有看到黃智偉好像在喝冰箱的水，還有把他們
    拿到的東西倒出來看一看，之後再把東西裝起來，之後羅子
    良、黃智偉、甘義清就一起離開等語（見本院卷第99頁反面
    至第100 頁反面、第101 頁）、證人陳長壽於審理時證稱：
    當晚我在蕭德成家外等羅子良，羅子良及蕭德成還有兩個我
    不認識的人（即證人黃智偉及甘義清）共乘一車回來，我就
    跟著他們四個人後一同進入蕭德成住處，且跟著進入蕭德成
    的房間，我看其中有一個人拿著包包，從包包拿出手錶之類
    的東西，然後我心想他們應該是作案回來，所以我就不便打
    擾，我就離開那個房間，但我待在那房間時，並沒有看到房
    間裡有毒品，也沒有看到有人在施打毒品；之後不到五分鐘
    ，那兩個我不認識的人（即證人黃智偉及甘義清）先離開蕭
    德成的家等語（見本院卷第225 頁反面至第226 頁）、證人
    李惠玲於審理時證稱：某夜羅子良來我家向蕭德成借車，蕭
    德成因故也跟著羅子良出門，後來蕭德成跟羅子良帶著兩個
    人我不認識的人（即證人黃智偉、甘義清）一起回來，並且
    進到我跟蕭德成的臥房裡，當時我在床上躺著睡覺，他們進
    來的聲響吵醒我，我看到他們好像很匆忙，我也模模糊糊不
    知他們拿了什麼出來看，蕭德成就跟他們說你們趕快把東西
    收一收不要待在我家，幾分鐘之後他們就都離開了。這中間
    我都待在我的床上看電視，沒有離開臥房，我跟蕭德成的臥
    房很小，當時並有沒有看到任何的毒品，也沒有看到有人在
    施打毒品等語（見本院卷第227 頁正、反面），與證人黃智
    偉上開所證當晚被告在證人蕭德成房內有拿海洛因與其施用
    ，其與被告討論分贓事宜，約半小時至1 小時才離開該房間
    等情，大相逕庭，而倘非證人甘義清、蕭德成、陳長壽及李
    惠玲親身經歷之事實，何以四人異口同聲就證人黃智偉及甘
    義清待在臥房之時間僅待短短數分鐘，且並未看到證人黃智
    偉於房內施打海洛因等情，為一致之證述，且上揭證人蕭德
    成、李惠玲及陳長壽與甘義清並不相識，應無串證之虞，再
    證人蕭德成於審理中證稱：我是被羅子良騙去那邊（指接應
    竊盜失風之證人黃智偉及甘義清之事），所以在另案之竊盜
    罪是被羅子良害的，我也被判竊盜罪的幫兇等語（見本院卷
    第99頁反面、第101 頁反面），則證人蕭德成就竊盜案對被
    告頗有微詞，實無何迴護被告之動機，參以證人李惠玲所證
    其與證人蕭德成之臥房很小等語（見本院卷第227 頁反面）
    ，則同在一狹小空間，在場之人竟無聽聞證人黃智偉向羅子
    良表示在提藥之言語，亦無人目擊證人黃智偉之身體狀況有
    異狀，更無人眼見被告有拿海洛因予證人黃智偉施用及證人
    黃智偉將海洛因裝入針筒、吸水後注射到自己身體之情事，
    況證人甘義清證稱當時均與證人黃智偉在一起、證人蕭德成
    及李惠玲亦證稱未離開過該房間，則顯然當晚被告與證人黃
    智偉與被告應無上開對話，證人黃智偉亦無於現場施用被告
    所轉讓之海洛因，應屬明確，證人黃智偉上開所證顯屬虛構
    ，顯不足採，證人甘義清、蕭德成、陳長壽及李惠玲上揭所
    證，堪認屬實。
 (二) 幫助施用部分：
    證人黃智偉固分別於警詢中證述：「（問：於何時？何地為
    警查獲？）答：98年10月12日l0時10分許，在桃園縣觀音鄉
    草漯村15鄰230 之l 號。（問：警方於上述時、地查獲何人
    ？何物？）答：查獲安非他命含袋毛重0.30公克、海洛因二
    小包（含袋毛重0.38公克) ... （問：上述安非他命、海洛
    因之來源？）答：上述安非他命、海洛因是一位綽號林哥(
    年籍不詳、聯絡方式不詳) 之男子所給予。（問：林哥為何
    給予你安非他命、海洛因？最後一次給予之時、地？）答：
    因想僱我工作之故。約三天前下午16時許，其拿至查獲地交
    付。」；於99年5 月18日於偵查中證述：「（問：此外還有
    無羅子良或蕭德成提供海洛因給你之情形？）答：...98 年
    10月11日晚間，羅子良要出門，我給他5000元請他幫我買海
    洛因，11日晚間羅子良回來便丟一包海洛因給我，12日我為
    警查獲時該包海洛因也有扣案。（問：羅子良給你的海洛因
    重量？）答：約1 公克左右就是我們俗稱的「1/4 」，如果
    是向蕭德成拿的重量是「1/4 」到「1/8 」不等。」等語（
    見他字卷第109 頁）；於99年8 月24日偵查中證稱：「（問
    ：前稱10月12日為警查獲時之海洛因是羅子良給你？）答：
    是。（問：何時給你？）答：我確定是在10月10日到11日中
    間，詳細確定時間我不記得，有可能是10日晚上或是11日凌
    晨。（問：之前警詢中稱是3 天前下午4 點給你？）答：我
    跟他中間毒品往來多次，確切時間我不不清楚，但我現在再
    想1 次，應該真的是10日或11日晚間。那次扣案的海洛因真
    的是羅子良給我的沒錯。」等語（見偵卷第155 、156 頁）
    ；於本院審理時證稱：（問：起訴書所載《見98年度偵字第
    28148 號卷第122 、123 頁》之證據清單內扣案的海洛因兩
    包你是如何取得的？）答：是被告拿給我的。（問：何時拿
    給你的? ）答：被抓的前一天，就是10月11日，詳細時間我
    忘記了。（問：被告為何拿海洛因給你？）答：因為我多次
    跟他索取上開竊盜手錶的分贓金額，結果羅子良說手錶還沒
    有處理出去，我大概記得是這樣，所以他就丟海洛因給我。
    （問：被告拿海洛因給你時，有跟你收錢嗎？）答：沒有。
    （問：這兩包海洛因都是被告給的嗎？）答：對。」等語（
    見本院卷第87頁反面、第88頁反面至第90頁），然觀其歷次
    所述，先於警詢中陳稱被告於98年10月12日之三日前，即98
    年10月9 日下午4 時許，因想僱其工作，故給與其扣案之2
    包海洛因，又於99年5 月18日之偵查中稱於98年10月11日晚
    間，適被告要出門，其拿5000元請被告代購1 公克的海洛因
    ，被告返回時即交予其1 包海洛因，復於99年8 月24日之偵
    查中改稱此次扣案之2 包海洛因是被告於98年10月10日到11
    日中間，或是10日晚上或是11日凌晨拿給伊施用的，然未提
    及以5000元請被告代購海洛因之事，又於審判中改稱係因其
    向被告索討竊盜贓款，被告稱贓物尚未處理無贓款可分，故
    無償將扣案之2 包海洛與其施用，可知證人黃智偉就被告拿
    海洛因與其施用之時間、數量、原因及是否有以5000元請被
    告代購抑或被告無償所給與各情，於警詢、偵訊及審理中之
    歷次所證，無一合致，果此事為證人黃智偉所親身經歷，何
    以如此？參以證人黃智偉就該竊盜案對被告心生不滿，而有
    誣指被告之動機（見本院卷第87頁反面），已如前述，是證
    人黃智偉所證既有前後不一之瑕疵，復有誣指被告之合理動
    機，則被告是否確有於前揭時地，以5000元之代價為證人黃
    智偉代購毒品海洛因而有幫助施用犯行，即屬有疑，自難遽
    憑其於警詢、偵查及審判中之證述，為不利於被告之認定。
 (三) 基上事證判斷，就轉讓毒品部分，證人黃智偉於警詢、偵查
    中及審判所為不利於被告之證詞，不僅有前述之瑕疵可尋，
    更無其他補強證據相互佐證，揆諸前開說明，自無從僅憑證
    人黃智偉之單一指訴，即據以為被告犯罪之認定。而幫助施
    用部分，因幫助施用毒品之幫助者與被幫助者間，不若毒品
    交易之雙方具有對向性之關係，縱使被幫助者供出幫助者，
    亦無毒品危害防制條例第17條之減刑規定之適用，其證述之
    憑信性固未較一般無利害關係之證人之證述薄弱，而必須有
    補強證據相互為佐，然若該被幫助者之單一指述本身已有重
    大瑕疵，無法憑為犯罪事實之認定時，即不足據為被告犯罪
    之論證，自不待言，是證人黃智偉就被告幫助施用之犯行於
    警詢、偵查及審判中，亦有前述之瑕疵可指，則無法據此為
    不利被告之認定，當屬顯然。至扣案之白色粉末2 小包（共
    毛重0.68公克），及證人黃智偉之驗尿報告，僅能證明證人
    黃智偉為海洛因之毒品人口，亦無以為不利被告之認定，並
    予敘明。
五、綜上所述，證人黃智偉雖於警詢中、偵查及審判中證述被告
    有轉讓第一級毒品海洛因及幫助施用第一級毒品海洛因之犯
    行，然證人黃智偉於警詢、偵查及本院審理證述，前後迥異
    ，已有重大瑕疵，此外，復查無其他補強證據足資佐證其於
    偵查中之證詞為可信，是公訴人所舉前揭事證尚不足以使本
    院形成毫無合理懷疑而得確信被告為有罪之心證，依前開說
    明，自應為被告無罪之諭知，以昭審慎。
據上論斷，應依刑事訴訟法第301 條第1 項，判決如主文。
 本案經檢察官蕭永昌到庭執行職務。
中    華    民    國   100    年    12    月    28    日
                  刑事第五庭 審判長 法  官  潘政宏
                                    法  官  石蕙慈
                                    法  官  陳郁融
以上正本證明與原本無異。
如不服本判決應於收受判決後10日內向本院提出上訴書狀，並應
敘述具體理由。其未敘述上訴理由者，應於上訴期間屆滿後20日
內向本院補提理由書( 均須按他造當事人之人數附繕本) 「切勿
逕送上級法院」。
                                    書記官  陳亭竹
中    華    民    國   101    年    12    月    28    日